---
title: "Tarea 3 - MLG"
format: pdf
editor: visual
authors: 
  - "Blanca Garcia - 118886"
  - "Yuneri Perez - 199813"
  - "Thomas Rudolf - 169293"
  - "Mariano Villafuerte - 156057"
---

```{r librerias, echo=FALSE, message=FALSE, warning=FALSE}
library(tidyverse)
library(gt)
```

1.  Calcular el estimador de Monte Carlo de la integral\
    $$
    \int_{0}^{\frac{\pi}{3}} \sin(t) \, dt
    $$\
    y comparar el estimador con el valor exacto de la integral.

Sabemos que la integral de $sin(t)$ tiene un valor exacto de $0.5$ con $t\in[0,\pi/3]$

```{r}
set.seed(156057)
# variables
f <- function(x)sin(x)
N <- 10000

# simulamos puntos
tabla <- tibble(
  y = runif(N,0,1),
  x = runif(N,0,pi/3)) 

# evaluamos si están en el área deseada y multiplicamos por
# el area conocida
integral <- tabla %>%
  mutate(pertenece=(y<=f(x))) %>%
  summarise(Area=mean(pertenece)*(pi/3))
```

```{r echo=FALSE}
integral %>% gt()
```

{{< pagebreak >}}

2.  Escribir una función para calcular el estimador de Monte Carlo de la función de distribución $Be (3, 3)$ y usar la función para estimar $F (x)$ para $x = 0.1, . . . , 0.9$. Comparar los estimados con los valores obtenidos con la función pbeta de R.

Calculamos los verdaderos valores. Igual, simulamos de una $Beta(3,3)$ y calculamos proporciones.

```{r}
set.seed(156057)
num_betas <- tibble(sim_x=rbeta(10000,3,3)) %>%
  group_by()

menores <- function(x, valor) {
  sum(x <= valor) / length(x)
}

tabla <- tibble(x_val=seq(0.1, 0.9, by=0.1)) %>%
  mutate(F_x=pbeta(x_val, shape1=3, shape2=3)) %>%
  rowwise() %>%
  mutate(monte_carlo = menores(num_betas$sim_x, x_val))
```

```{r echo=FALSE}
tabla %>% gt()
```

{{< pagebreak >}}

3.  Usar integración Monte Carlo para estimar:

$$\int_{0}^{1} \frac{e^{-x}}{1 + x^2} \, dx$$
y calcular el tamaño de muestra necesario para obtener un error de estimación máximo de $±0.001$.
