---
title: "Tarea 4 - Modelos Lineales Generalizados"
authors: "Blanca E. García Manjarrez – 118886 Mariano Villafuerte Gonzalez – 156057
  Thomas M. Rudolf - 169293 Yuneri Pérez Arellano - 199813"
output:
  pdf_document: 
    latex_engine: xelatex
  html_document: default
editor_options:
  markdown:
    wrap: 72
---

```{r setup, include=FALSE}
knitr::opts_chunk$set(echo = TRUE)
library(tidyverse)
library(gt)
library(ggplot2)
library(MASS)
library(patchwork)
library(R2OpenBUGS)
library(rjags)
```

Fecha de entrega: 06 de marzo 2024.

-   Blanca E. García Manjarrez -- 118886
-   Mariano Villafuerte Gonzalez -- 156057
-   Thomas M. Rudolf - 169293
-   Yuneri Pérez Arellano - 199813

1.  Spiegelhalter et al. (1995) analiza la mortalidad del escarabajo del
    trigo en la siguiente tabla, usando BUGS.

| Dosis  | #muertos | #expuestos |
|--------|----------|------------|
| $w_i$  | $y_i$    | $n_i$      |
| 1.6907 | 6        | 59         |
| 1.7242 | 13       | 60         |
| 1.7552 | 18       | 62         |
| 1.7842 | 28       | 56         |
| 1.8113 | 52       | 63         |
| 1.8369 | 53       | 59         |
| 1.8610 | 61       | 62         |
| 1.8839 | 60       | 60         |

Estos autores usaron una parametrización usual en dos parámetros de la
forma $p.i ≡ P(muerte|w_i)$, pero comparan tres funciones ligas
diferentes:

logit: $p_i = \frac{exp(α + βzi)}{1 + exp(α + βzi)}$

probit: $p_i = Φ(α + βzi)$

complementario log-log: $p_i = 1 − exp[−exp(α + βzi)]$

en donde se usa la covariada centrada $z_i = w_i − \bar{w}$ para reducir
la correlación entre la ordenada α y la pendiente β. En $OpenBUGS$ el
código para implementar este modelo es el que sigue:

```{r}
# define los valores de los datos
w_vec <- c(1.6907,  1.7242, 1.7552 ,1.7842, 1.8113, 1.8369, 1.8610, 1.8839) 
y_vec <- c(6, 13, 18, 28, 52, 53, 61, 60)
n_vec <- c(59, 60, 62, 56, 63, 59, 62, 60)
p_vec <- y_vec/n_vec

par(mfrow =c(3,2))



```

Lo que sigue al símbolo $#$ es un comentario, así que esta versión
corresponde al modelo $logit$. También $dbin$ denota la distribución
$binomial$ y $dnorm$ denota la distribución normal, donde el segundo
argumento denota la precisión, no la varianza (entonces las iniciales
normales para α y β tienen precisión 0.001, que son aproximadamente
iniciales planas (no informativas)). Hacer el análisis en $OpenBUGS$ (lo
hicimos con $JAGS$ debido al uso de MAC de agunos del equipo).

#logit

```{r}

cat("model{
for (i in 1:k){
y[i] ~ dbin(p[i],n[i])
logit(p[i]) <- alpha + beta*(w[i]-mean(w[]))
# probit(p[i]) <- alpha + beta*(w[i]-mean(w[])
# cloglog(p[i]) <- alpha + beta*(w[i]-mean(w[])
}
alpha ~ dnorm(0.0,1.0e-3)
beta ~ dnorm(0.0,1.0e-3)
} ", file="jags_model01a.txt")

##
data01 <- list("k"=length(n), "y"=y_vec, "w"=w_vec, "n"=n_vec)
m1a <- jags.model(file = "jags_model01a.txt",
                   data = data01, 
                   n.chains = 20,
                   n.adapt = 1000) # burn-in
update(m1,1000)

za <- jags.samples(m1a, c("alpha", "beta"), 1000, type = c("trace"))


## data frame with results
results_df_P1 <- data.frame(N = 1:length(za$alpha), 
                            logit_alpha = za$alpha, 
                            logit_beta = za$beta)
```
##probit

```{r}

cat("model{
for (i in 1:k){
    y[i] ~ dbin(p[i],n[i])
    # logit(p[i]) <- alpha + beta*(w[i]-mean(w[]))
    probit(p[i]) <- alpha + beta*(w[i]-mean(w[])
    # cloglog(p[i]) <- alpha + beta*(w[i]-mean(w[])
  }
  alpha ~ dnorm(0.0,1.0e-3)
  beta ~ dnorm(0.0,1.0e-3)
} ", file="jags_model01b.txt")

##
data01 <- list("k"=length(n), "y"=y_vec, "w"=w_vec, "n"=n_vec)
m1b <- jags.model(file = "jags_model01.txt",
                   data = data01, 
                   n.chains = 20,
                   n.adapt = 1000) # burn-in
update(m1b,1000)

zb <- jags.samples(m1b, c("alpha", "beta"), 1000, type = c("trace"))



## add results
results_df_P1 <- results_df_P1 %>% mutate(probit_alpha = zb$alpha, 
                                          probit_beta = zb$beta)

```
##cloglog
```{r}
cat("model{
for (i in 1:k){
    y[i] ~ dbin(p[i],n[i])
    # logit(p[i]) <- alpha + beta*(w[i]-mean(w[]))
    # probit(p[i]) <- alpha + beta*(w[i]-mean(w[])
    cloglog(p[i]) <- alpha + beta*(w[i]-mean(w[])
  }
  alpha ~ dnorm(0.0,1.0e-3)
  beta ~ dnorm(0.0,1.0e-3)
} ", file="jags_model01c.txt")

##
data01 <- list("k"=length(n), "y"=y_vec, "w"=w_vec, "n"=n_vec)
m1c <- jags.model(file = "jags_model01.txt",
                   data = data01, 
                   n.chains = 20,
                   n.adapt = 1000) # burn-in
update(m1,1000)

zc <- jags.samples(m1c, c("alpha", "beta"), 1000, type = c("trace"))


##
results_df_P1 <- results_df_P1 %>% mutate(cloglog_alpha = zc$alpha, 
                                          cloglog_beta = zc$beta)
```

```{r}

par(mfrow=c(2,3))
hist(za$alpha,breaks = 50,prob=T)
hist(zb$alpha,breaks = 50,prob=T)
hist(zc$alpha,breaks = 50,prob=T)

hist(za$beta,breaks = 50,prob=T)
hist(zb$beta,breaks = 50,prob=T)
hist(zc$beta,breaks = 50,prob=T)
```


