---
title: "Tarea 4 - MLG"
format: pdf
editor: visual
authors: 
  - "Blanca Garcia - 118886"
  - "Yuneri Perez - 199813"
  - "Thomas Rudolf - 169293"
  - "Mariano Villafuerte - 156057"
---

```{r librerias, echo=FALSE, message=FALSE, warning=FALSE}
library(tidyverse)
library(cmdstanr)
library(gt)
```

```{r, echo=FALSE}
datos <- tibble(
  dosis = c(1.6907, 1.7242, 1.7552, 
            1.7842, 1.8113, 1.8369, 
            1.8610, 1.8839),
  
  muertos = c(6, 13, 18, 
              28, 52, 53, 
              61, 60),
  
  expuestos = c(59, 60, 62, 
                56, 63, 59, 
                62, 60)
)
```

Spiegelhalter et al. (1995) analiza la mortalidad del escarabajo del trigo en la siguiente tabla, usando BUGS.\

|  Dosis | \# muertos | \# expuestos |
|-------:|-----------:|-------------:|
| 1.6907 |          6 |           59 |
| 1.7242 |         13 |           60 |
| 1.7552 |         18 |           62 |
| 1.7842 |         28 |           56 |
| 1.8113 |         52 |           63 |
| 1.8369 |         53 |           59 |
| 1.8610 |         61 |           62 |
| 1.8839 |         60 |           60 |

\
Estos autores usaron una parametrización usual en dos parámetros de la forma $p_i ≡ P(\textrm{muerte}|w_i)$, pero comparan tres funciones ligas diferentes:

$$\text{logit}: p_i = \frac{\exp(\alpha + \beta z_i)}{1 + \exp(\alpha + \beta z_i)}$$

$$
\text{probit}: p_i = \Phi(\alpha + \beta z_i)
$$

$$
\text{complementario log-log}: p_i = 1 - \exp[-\exp(\alpha + \beta z_i)]
$$ en donde se usa la covariada centrada $z_i=w_i-\bar{w}$ para reducir la correlación entre la ordenada $\alpha$ y la pendiente $\beta$. En OpenBUGS el código para implementar este modelo es el que sigue:

```{text eval=FALSE}
model {
  for (i in 1:k) {
    y[i] ~ dbin(p[i], n[i])
    logit(p[i]) <- alpha + beta * (w[i] - mean(w))
    # probit(p[i]) <- alpha + beta * (w[i] - mean(w))
    # cloglog(p[i]) <- alpha + beta * (w[i] - mean(w))
  } # End of loop over i
  alpha ~ dnorm(0.0, 1.0E-3)
  beta ~ dnorm(0.0, 1.0E-3)
} # End of model
```

Lo que sigue al símbolo $\#$ es un comentario, así que esta versión corresponde al modelo\
logit. También dbin denota la distribución binomial y dnorm denota la distribución nor-\
mal, donde el segundo argumento denota la precisión, no la varianza (entonces las iniciales normales para $\alpha$ y $\beta$ tienen precisión $0.001$, que son aproximadamente iniciales planas (no informativas)). Se hace el análisis en STAN, se incluye el código en el anexo.

```{r message=FALSE, warning=FALSE, echo=FALSE}
mod_logit <- cmdstanr::cmdstan_model("modelo_p1_logit.stan")
```

```{r echo=FALSE}
stan_data <- list(
  k = nrow(datos),
  n = datos$expuestos,
  y = datos$muertos,
  w = datos$dosis
)
```

```{r message=FALSE, warning=FALSE}
fit_logit <- mod_logit$sample( 
                data = stan_data, 
                iter_sampling = 2000,
                chains = 4,
                show_messages = F)
```

```{r include=FALSE}
# sims_tbl <- fit_logit$draws(format = "df")
fit_logit$summary() |> 
  select(variable, mean, sd, q5, q95) |>
  gt() |> fmt_number()
```
