---
title: "Tarea 4 - Modelos Lineales Generalizados"
authors: "Blanca E. García Manjarrez – 118886 Mariano Villafuerte Gonzalez – 156057
  Thomas M. Rudolf - 169293 Yuneri Pérez Arellano - 199813"
output:
  pdf_document: 
    latex_engine: xelatex
  html_document: default
editor_options:
  markdown:
    wrap: 72
---

```{r setup, include=FALSE}
knitr::opts_chunk$set(echo = TRUE)
library(tidyverse)
library(gt)
library(ggplot2)
library(MASS)
library(patchwork)
library(R2OpenBUGS)
library(rjags)
```

Fecha de entrega: 06 de marzo 2024.

-   Blanca E. García Manjarrez -- 118886
-   Mariano Villafuerte Gonzalez -- 156057
-   Thomas M. Rudolf - 169293
-   Yuneri Pérez Arellano - 199813

1.  Spiegelhalter et al. (1995) analiza la mortalidad del escarabajo del
    trigo en la siguiente tabla, usando BUGS.

| Dosis  | #muertos | #expuestos |
|--------|----------|------------|
| $w_i$  | $y_i$    | $n_i$      |
| 1.6907 | 6        | 59         |
| 1.7242 | 13       | 60         |
| 1.7552 | 18       | 62         |
| 1.7842 | 28       | 56         |
| 1.8113 | 52       | 63         |
| 1.8369 | 53       | 59         |
| 1.8610 | 61       | 62         |
| 1.8839 | 60       | 60         |

Estos autores usaron una parametrización usual en dos parámetros de la
forma $p.i ≡ P(muerte|w_i)$, pero comparan tres funciones ligas
diferentes:

logit: $p_i = \frac{exp(α + βzi)}{1 + exp(α + βzi)}$

probit: $p_i = Φ(α + βzi)$

complementario log-log: $p_i = 1 − exp[−exp(α + βzi)]$

en donde se usa la covariada centrada $z_i = w_i − \bar{w}$ para reducir
la correlación entre la ordenada α y la pendiente β. En $OpenBUGS$ el
código para implementar este modelo es el que sigue:

```{r}
# define los valores de los datos
w_vec <- c(1.6907,  1.7242, 1.7552 ,1.7842, 1.8113, 1.8369, 1.8610, 1.8839) 
y_vec <- c(6, 13, 18, 28, 52, 53, 61, 60)
n_vec <- c(59, 60, 62, 56, 63, 59, 62, 60)
p_vec <- y_vec/n_vec

##

cat("model{
for (i in 1:k){
y[i] ~ dbin(p[i],n[i])
logit(p[i]) <- alpha + beta*(w[i]-mean(w[]))
# probit(p[i]) <- alpha + beta*(w[i]-mean(w[])
# cloglog(p[i]) <- alpha + beta*(w[i]-mean(w[])
}
alpha ~ dnorm(0.0,1.0e-3)
beta ~ dnorm(0.0,1.0e-3)
} ", file="jags_model01.txt")

##
data01 <- list("k"=length(n), "y"=y_vec, "w"=w_vec, "n"=n_vec)
m1 <- jags.model(file = "jags_model01.txt",
                   data = data01, 
                   n.chains = 20,
                   n.adapt = 1000) # burn-in
update(m1,1000)

z <- jags.samples(m1, c("alpha", "beta"), 1000, type = c("trace"))
hist(z$alpha,breaks = 50,prob=T)
hist(z$beta,breaks = 50,prob=T)

```

Lo que sigue al símbolo $#$ es un comentario, así que esta versión
corresponde al modelo $logit$. También $dbin$ denota la distribución
$binomial$ y $dnorm$ denota la distribución normal, donde el segundo
argumento denota la precisión, no la varianza (entonces las iniciales
normales para α y β tienen precisión 0.001, que son aproximadamente
iniciales planas (no informativas)). Hacer el análisis en $OpenBUGS$.
