---
title: "Tarea 2 - MLG"
format: pdf
editor: visual
---

```{r librerias, include=FALSE}
library(dplyr)
library(gt)
```

### 1. Estimando una media Poisson usando una inicial discreta 

Supongan que son dueños de una compañía de transporte con una flota grande de camiones. Las descomposturas ocurren aleatoriamente en el tiempo y supóngase que el número de descomposturas durante un intervalo de t días sigue un distribución Poisson con media $\lambda t$. El parámetro $\lambda$ es la tasa de descompostura diaria. Los posibles valores para λ son 0.5, 1, 1.5, 2,2.5 y 3, con respectivas probabilidades 0.1, 0.2, 0.3, 0.2, 0.15 y 0.05. Si uno observa y descomposturas, entonces la probabilidad posterior de λ es proporcional a g(λ) exp(−tλ)(tλ)y , donde g es la distribución inicial.

a.  Si 12 camiones se descomponen en un periodo de 6 días, encontrar la probabilidad posterior para las diferentes tasas.

b.  Encontrar la probabilidad de que no haya descomposturas durante la siguiente semana. Hint: Si la tasa es λ, la probabilidad condicional de no descomposturas durante un periodo de 7 días está dado por exp(−7λ). Se puede calcular esta probabilidad predictiva multiplicando la lista de probabilidades condicionales por las probabilidades posteriores de λ y encontrando la suma de los productos

### 2. Estimando una proporción y predicción de una muestra futura

Un estudio reporta sobre los efectos de largo plazo de exposición a bajas dosis de plomo en niños. Los investigadores analizaron el contenido de plomo en la caída de los dientes de leche. De los niños cuyos dientes tienen un contenido de plomo mayor que 22.22 ppm, 22 eventualmente se graduaron de la preparatoria y 7 no. Supongan que su densidad inicial para p, la proporción de todos tales niños que se graduaron de preparatoria es beta(1, 1), y posterior es beta(23, 8).

a.  Encontrar un intervalo estimado de 90 % para p.

b.  Encontrar la probabilidad de que p exceda 0.6.

### 3. Estimando una media normal posterior con una inicial discreta 

Supongamos que están interesados en estimar el promedio de caida de lluvia por año µ en (cm) para una ciudad grande del Centro de México. Supongan que la caída anual individual y1, . . . , yn son obtenidas de una población que se supone N (µ, 100). Antes de recolectar los datos, supongan que creen que la lluvia media puede estar en los siguiente valores con respectivas probabilidades

µ 20 30 40 50 60 70

g(µ) 0.1 0.15 0.25 0.25 0.15 0.1

a.  Supongan que se observan los totales de caída de lluvia 38.6, 42.4, 57.5, 40.5, 51.7, 67.1, 33.4, 60.9, 64.1, 40.1, 40.7 y 6.4. Calcular la media.

b.  Calcular la función de verosimilitud utilizando como estadística suficiente la media y¯.

    -   Calcular las probabilidades posteriores para µ

    -   Encontrar un intervalo de probabilidad de 80 % para µ.

### 4. Modelo muestral Cauchy

Supongan que se observa una muestra aleatoria y1, . . . , yn de una densidad Cauchy con parámetro de localización θ y parámetro de escala 1. Si una inicial uniforme se considera para θ, entonces la densidad posterior, ¿cuál es? Supongan que se observan los datos 0,10,9,8,11,3,3,8,8,11.

a.  Calcula un grid para θ de -2 a 12 en pasos de 0.1

```{r}
# Defining theta and observed_data
theta <- seq(-2, 12, by=0.1)
observed_data <- c(0, 10, 9, 8, 11, 3, 3, 8, 8, 11)

# Creating a data frame with all combinations
p4 <- expand.grid(theta=theta, data=observed_data)

# Calculating the Cauchy density for each combination
p4 <- p4 %>%
  rowwise() %>%
  mutate(cauchy=dcauchy(data, location=theta, scale=1))

# Calculating a form of "posterior" for each theta by multiplying likelihoods and normalizing
posterior_by_theta <- p4 %>%
  group_by(theta) %>%
  summarise(product_likelihood = prod(cauchy)) %>%
  mutate(posterior = product_likelihood / sum(product_likelihood))

# Plotting the posterior distribution for theta
ggplot(posterior_by_theta, aes(x=theta, y=posterior)) +
  geom_line() +
  labs(title="Posterior Distribution over Theta", x="Theta", y="Posterior Probability")

# sacando promedio y desv est
posterior_by_theta %>%
  summarise(mean_theta = sum(theta * posterior), sd_theta = sqrt(sum(posterior * (theta - mean_theta)^2)))

```

b.  Calcula la densidad posterior en este grid.

c.  Grafica la densidad y comenten sobre sus características principales.

d.  Calcula la media posterior y desviación estándar posterior.

### 5. Robustez Bayesiana 

Supongan que están a punto de lanzar una moneda que creen que es honesta. Si p denota la probabilidad de obtener sol, entonces su mejor creencia es que p = 0.5 Adicionalmente, creen que es altamente probable que la moneda sea cercana a honesta, lo que cuantifican como $P(0.44 ≤ p ≤ 0.56) = 0.9$. Consideren las siguientes dos iniciales para p:

$$
P1 p ∼ beta(100, 100)
$$

$$
P2 p ∼ 0.9beta(500, 500) + 0.1beta(1, 1)
$$

-   Simular 1000 valores de cada densidad inicial P1 y P2. Resumiendo las muestras simuladas, mostrar que ambas iniciales concuerdan con las creencias iniciales acerca de la probabilidad p del lanzamiento de moneda.

```{r}
set.seed(123)

p1 <- data.frame(valor=rbeta(1000, 
                             shape1 = 100, 
                             shape2 = 100))


p2 <- data.frame(valor= 0.9*rbeta(1000, shape1 = 500, shape2 = 500) +
                   0.1*rbeta(1000, shape1 = 1, shape2 = 1),
                 type='p2')
```

```{r echo=FALSE}
p1 %>% summarise(mean_p1=mean(valor),
                 desv_est=sd(valor),
                 var=var(valor)) %>%
  gt() %>%
  tab_header(
    title = "Estadísticas de P1",
    subtitle = "Beta (100,100)") %>%
  fmt_number(decimals = 4)
```

Supongan que lanzan la moneda 100 veces y obtienen 45 soles. Simular 1000 valores de las distribuciones posteriores P1 y P2, y calcular intervalos de probabilidad del 90 %.

La posterior de P1 sería una $beta\sim(100+45,100+55)$

```{r}
p1_post <- data.frame(valor=rbeta(1000, 
                             shape1 = 100+45, 
                             shape2 = 100+55),
                 type='p1')

quantile(p1_post$valor, probs = c(0.05, 0.95))
```

-    Supongan que sólo observan 30 soles de los 100 lanzamientos. Nuevamente simular 1000 valores de las dos posteriores y calcular intervalos de probabilidad del 90 %.

```{r}
p1_post <- data.frame(valor=rbeta(1000, 
                             shape1 = 100+30, 
                             shape2 = 100+30),
                 type='p1')

quantile(p1_post$valor, probs = c(0.05, 0.95))
```

-   Viendo los resultados de (b) y (c), comentar sobre la robustez de la inferencia con respecto a la elección de la densidad inicial en cada caso.

### 6. Aprendiendo de datos agrupados

Supongan que manejan en carretera y típicamente manejan a una velocidad constante de 70km/h. Un día, rebasan un carro y son rebasados por 17 carros. Supongan que las velocidades son distribuídas N (µ, 100). Si rebasan s carros y son rebasados por f,

a.  ¿Cuál es la verosimilitud de µ?

b.  Asignando una densidad inicial plana para µ, si s = 1 y f = 17, graficar la densidad posterior de µ.

c.  Usando la densidad encontrada en (a), encontrar la media posterior de µ.
