---
title: "Análisis bayesiano de de partidos de fútbol"
subtitle: "Proyecto MLG"
format: html
editor: visual
authors: 
  - "Blanca Garcia - 118886"
  - "Yuneri Perez - 199813"
  - "Thomas Rudolf - 169293"
  - "Mariano Villafuerte - 156057"
toc: true
toc-title: "Índice"
---

```{r setup, include=FALSE}
#knitr::opts_knit$set(root.dir = "../Proyecto MLG/data")
```

```{r librerias, include=FALSE}
library(tidyverse)
library(gt)
library(dplyr)
library(readr)
library(R2jags)
library(coda)
library(mcmcplots)
library(stringr)
library(plyr)
library(xtable)
library(rstan)
library(rstantools)
library(bayesplot)
```

\newpage

# Abstract

\newpage

# Introducción

El fútbol es el deporte más grande y seguido del mundo y, según la FIFA, cuenta con unos 5.000 millones de seguidores en todo el mundo. En este proyecto se utilizará la inferencia bayesiana para predecir las victorias en los partidos de fútbol. Basado en los resultados y partidos de temporadas pasados, se quiere modelar / predecir los resultados de partidos.

\newpage

# Datos

*Una descripción de los datos que se usan para el modelo, ya sean datos observados o simulados y el contexto en el que se utilizan.*

En la pimera fase de proyecto se va a usar datos de la Premier League. Son los resultados de los ultimos temporadas de 2021-2022 hasta 2023-2024 (hasta 17 de marzo 2014), obtenidos de la pagina <https://www.football-data.co.uk/englandm.php>.

La siguiente tabla es un ejemplo de los datos de la Premier League.

```{r datos, warning=FALSE, echo=FALSE}
E0 <- read_csv("E0.csv")
E0<- E0 |>  mutate(Season = "2023-2024")
E01 <- read_csv("E0 (1).csv", show_col_types = FALSE)
E01<- E01 |>  mutate(Season = "2022-2023")
E02 <- read_csv("E0 (2).csv", show_col_types = FALSE)
E02<- E02 |>  mutate(Season = "2021-2022")
E03 <- read_csv("E0 (3).csv", show_col_types = FALSE)
E03<- E03 |>  mutate(Season = "2020-2021")
E04 <- read_csv("E0 (4).csv", show_col_types = FALSE)
E04<- E04 |>  mutate(Season = "2019-2020")
E05 <- read_csv("E0 (5).csv", show_col_types = FALSE)
E05<- E05 |>  mutate(Season = "2018-2019")
E06 <- read_csv("E0 (6).csv", show_col_types = FALSE)
E06<- E06 |>  mutate(Season = "2017-2018")
E07 <- read_csv("E0 (7).csv", show_col_types = FALSE)
E07<- E07 |>  mutate(Season = "2016-2017")
E08 <- read_csv("E0 (8).csv", show_col_types = FALSE)
E08<- E08 |>  mutate(Season = "2015-2016")
E09 <- read_csv("E0 (9).csv", show_col_types = FALSE)
E09<- E09 |>  mutate(Season = "2014-2015")
E010 <- read_csv("E0 (10).csv", show_col_types = FALSE)
E010<- E010 |>  mutate(Season = "2013-2014")
E011 <- read_csv("E0 (11).csv", show_col_types = FALSE)
E011<- E011 |>  mutate(Season = "2012-2013")
E012 <- read_csv("E0 (12).csv", show_col_types = FALSE)
E012<- E012 |>  mutate(Season = "2011-2012")
E013 <- read_csv("E0 (13).csv", show_col_types = FALSE)
E013<- E013 |>  mutate(Season = "2010-2011")

# Unir todos los dataframes
dataPL_complete <- bind_rows(E013, E012, E011, E010, E09, E08, E07, E06, E05, E04, E03, E02, E01, E0)

# Verificar el resultado
head(dataPL_complete)
```

La descripción de las variables de los datos de la Premier League son:

-   Div: Division
-   Season: Season
-   Date: Match Date (dd/mm/yyyy)
-   Time: Match Time
-   HomeTeam: Home Team
-   AwayTeam: Away Team
-   FTHG: Full Time Home Team Goals
-   FTAG: Full Time Away Team Goals
-   FTR: Full Time Result (H=Home Win, D=Draw, A=Away Win)
-   HTHG: Half Time Home Team Goals
-   HTAG: Half Time Away Team Goals
-   HTR: Half Time Result (H=Home Win, D=Draw, A=Away Win)
-   HS: Home Team Shots
-   AS: Away Team Shots
-   HST: Home Team Shots on Target
-   AST: Away Team Shots on Target
-   HF: Home Team Fouls Committed
-   AF: Away Team Fouls Committed
-   HC: Home Team Corners
-   AC: Away Team Corners
-   HY: Home Team Yellow Cards
-   AY: Away Team Yellow Cards
-   HR: Home Team Red Cards
-   AR: Away Team Red Cards

El objetivo del presente análisis no es sólo modelar el resultados de los partidos en el conjunto de datos, sino también ser capaz de: a) calcular las probabilidades del posible resultado de goles en los partidos futuros y b) producir una clasificación confiable de los equipos. Lo antreior a partir del desarrollo de un **modelo jerárquico bayesiano**, donde los resultados de los goles se supone que se distribuyen de acuerdo con una distribución de Poisson

Traducción realizada con la versión gratuita del traductor DeepL.com Para nuestro análisis Baye

```{r preprocessing all data}
dataPL <- dataPL_complete |>
  select(Div, Season, Date, HomeTeam, AwayTeam, FTHG, FTAG, FTR) |>
  mutate(Date = as.Date(Date, format = "%d/%m/%Y"),
         YearMatch = format(Date, "%Y"),
         MonthMatch = format(Date, "%m"),
         DayMatch = format(Date, "%d")) |>
  dplyr::rename(HomeGoals = FTHG, 
                AwayGoals = FTAG, 
                Result = FTR)

# -1 = Away win, 0 = Draw, 1 = Home win
dataPL$MatchResult <- sign(dataPL$HomeGoals - dataPL$AwayGoals)
# difference in goals form HOME team point of view. Negative values mean lost game

dataPL$MatchGoalDiff <- dataPL$HomeGoals - dataPL$AwayGoals
# Creating a data frame d with only the complete match results
d <- na.omit(dataPL)
teams <- unique(c(d$HomeTeam, d$AwayTeam))
seasons <- unique(d$Season)


# A list for JAGS with the data from d where the strings are coded as
# integers
data_list <- list(HomeGoals = d$HomeGoals, AwayGoals = d$AwayGoals,
HomeTeam = as.numeric(factor(d$HomeTeam, levels = teams)),
AwayTeam = as.numeric(factor(d$AwayTeam, levels = teams)),
Season = as.numeric(factor(d$Season, levels = seasons)), n_teams = length(teams),
n_games = nrow(d), n_seasons = length(seasons))

# Convenience function to generate the type of column names Jags outputs.
col_name <- function(name, ...) {
paste0(name, "[", paste(..., sep = ","), "]")
}
```

\newpage

# Métodos

## Modelo Dimanico

(basado en "Dynamic Bayesian forecasting models of football match outcomes with estimation of the evolution variance parameter" de Alun Owen) \newline En base de los datos de la Premier League y a partir paper de Alun Owen se desarrollo de un **modelo dinamico**. En la siguente grafica se ve la media de los goles que lograron cada equipo de los ultimos 10 años y si varianza en casa (azul) y afuera (rojo).

```{r echo = FALSE, warning=FALSE}
library(patchwork)
df_2_analyse <- d
df_2_analyse.summeryHome <- aggregate(HomeGoals ~ HomeTeam, 
                                      data = df_2_analyse, 
                                      function(x) c(mGoals = mean(x),
                                                    q1Goals = quantile(x, c(0.025)),
                                                    q2Goals = quantile(x, c(0.975)), 
                                                    sdGoals = sd(x)))
df_2_analyse.summeryAway <- aggregate(AwayGoals ~ AwayTeam, 
                                      data = df_2_analyse, 
                                      function(x) c(mGoals = mean(x),
                                                    q1Goals = quantile(x, c(0.025)),
                                                    q2Goals = quantile(x, c(0.975)), 
                                                    sdGoals = sd(x)))

g_H_10s <- ggplot(df_2_analyse.summeryHome, 
              aes(x=HomeGoals[,1], y = HomeTeam, 
                  xmin=HomeGoals[,2], xmax = HomeGoals[,3]))+
  geom_point() +
  geom_pointrange(colour = "blue")

g_A_10s <- ggplot(df_2_analyse.summeryAway, 
              aes(x=AwayGoals[,1], y = AwayTeam, 
                  xmin=AwayGoals[,2], xmax = AwayGoals[,3]))+
  geom_point() +
  geom_pointrange(colour = "red")

g_H_10s + g_A_10s
```

\newpage

Para este modelo, se uso solamente la ultima temporada 2023-2024 y la temporada anterior para definir algunos variables iniciales.

```{r preprocesing E0 current season, echo=FALSE, warning=FALSE}

dataPL_E0 <- E0
dataPL_E0 <- dataPL_E0 |>
  select(Div, Season, Date, HomeTeam, AwayTeam, FTHG, FTAG, FTR) |>
  mutate(Date = as.Date(Date, format = "%d/%m/%Y"),
         YearMatch = format(Date, "%Y"),
         MonthMatch = format(Date, "%m"),
         DayMatch = format(Date, "%d")) |>
  dplyr::rename(HomeGoals = FTHG, 
                AwayGoals = FTAG, 
                Result = FTR)

# -1 = Away win, 0 = Draw, 1 = Home win
dataPL_E0$MatchResult <- sign(dataPL_E0$HomeGoals - dataPL_E0$AwayGoals)
# difference in goals form HOME team point of view. Negative values mean lost game

dataPL_E0$MatchGoalDiff <- dataPL_E0$HomeGoals - dataPL_E0$AwayGoals
# Creating a data frame d with only the complete match results
df_2_analyse <- na.omit(dataPL_E0)
#
teams <- unique(c(df_2_analyse$HomeTeam, df_2_analyse$AwayTeam))
n_teams <- length(unique(teams))
seasons <- unique(d$Season)
```

La siguente gráfica nuevamente señala la media de los goles que cada equipo logro, en casa (azul) y de visita (rojo). Se nota que los equipos tienen un desempeño parecido, no hay ninguno que mete significativamente mas goles que otros. Equipos, como Manchester City, Liverpool o Arsenal tienen ligeramente mas goles.

```{r plots all teams current season, echo=FALSE, warning=FALSE}
df_2_analyse.summeryHome <- aggregate(HomeGoals ~ HomeTeam, 
                                      data = df_2_analyse, 
                                      function(x) c(mGoals = mean(x),
                                                    q1Goals = quantile(x, c(0.025)),
                                                    q2Goals = quantile(x, c(0.975)), 
                                                    sdGoals = sd(x)))
df_2_analyse.summeryAway <- aggregate(AwayGoals ~ AwayTeam, 
                                      data = df_2_analyse, 
                                      function(x) c(mGoals = mean(x),
                                                    q1Goals = quantile(x, c(0.025)),
                                                    q2Goals = quantile(x, c(0.975)), 
                                                    sdGoals = sd(x)))

g_H <- ggplot(df_2_analyse.summeryHome, 
              aes(x=HomeGoals[,1], y = HomeTeam, 
                  xmin=HomeGoals[,2], xmax = HomeGoals[,3]))+
  geom_point() +
  geom_pointrange(colour = "blue")

g_A <- ggplot(df_2_analyse.summeryAway, 
              aes(x=AwayGoals[,1], y = AwayTeam, 
                  xmin=AwayGoals[,2], xmax = AwayGoals[,3]))+
  geom_point() +
  geom_pointrange(colour = "red")
library(patchwork)
g_H + g_A

df_2_analyse.summeryAway1 <- df_2_analyse |> 
  group_by(AwayTeam) |>
  summarise(mGoals= mean(AwayGoals))


```

```{r}
AllHomeGoals <- sum(df_2_analyse$HomeGoals)
AllAwayGoals <- sum(df_2_analyse$AwayGoals)
df_2_analyse <- df_2_analyse |> group_by(HomeTeam) |> mutate(alfa= sum(HomeGoals))
```

El objetivo es predecir cuantos goles logran cada equipo en un partido y en base de eso predecir quien gane. Para eso, se define una función que extrae datos del conjunto:

-   partidos en casa partidos

-   afuera goles en casa

-   goles afuera

-   la habilidad de defender

-   la habilidad de atacar

-   si el primer partido de la temporada fue en casa o no.

```{r preprocesing E0 and specific team, echo=FALSE, warning=FALSE}
team_statistics<- function(Team, first_day_away, df, prev_season){
  tstatistics <- NULL
  team_to_predict <- Team
  first_day_home <- abs(first_day_away-1)
  # find matchday for team to predict
  match_days_H <- length(df$HomeTeam[df$HomeTeam==team_to_predict])
  match_days_A <- length(df$AwayTeam[df$AwayTeam==team_to_predict])
  # save it for the output
  tstatistics$match_days_H = match_days_H
  tstatistics$match_days_A = match_days_A
  # home goals made so far
  home_goals_team_to_predict <- df$HomeGoals[df$HomeTeam==team_to_predict]
  # match day vector: generally a team plays one week at home, the other week away. If the team starts at home, first_day_away = 0, otherwise 1  
  match_day_vector_H <- seq(1, match_days_H*2, 2) + first_day_away
  input_vec_H <- c(home_goals_team_to_predict, match_day_vector_H )
  # away goals made so far
  away_goals_team_to_predict <- df$AwayGoals[df$AwayTeam==team_to_predict]
  # same logic as for home matches
  match_day_vector_A <- seq(1, match_days_A*2, 2)  + first_day_home 
  input_vec_A <- c(away_goals_team_to_predict, match_day_vector_A )
  # save it for the output
  tstatistics$match_day_vector_H <- match_day_vector_H
  tstatistics$match_day_vector_A <- match_day_vector_A

  # generate the home goals matrix
  home_goals_at_match_day_matrix <- matrix(input_vec_H, nrow = length(home_goals_team_to_predict))
  # save it for the output
  tstatistics$home_goals_at_match_day_matrix <- home_goals_at_match_day_matrix
  # generate the away goals matrix
  away_goals_at_match_day_matrix <- matrix(input_vec_A, nrow = length(away_goals_team_to_predict))
  # save it for the output
  tstatistics$away_goals_at_match_day_matrix <- away_goals_at_match_day_matrix
  # average scoring at home form last season:
  ma_last_season <- mean(prev_season$FTHG[prev_season$HomeTeam==team_to_predict])
  mai <- (c(ma_last_season, home_goals_team_to_predict ))
  mai <- cumsum(mai)/seq(1,length(mai), 1)
  # save it for the output
  tstatistics$mai <-mai
  # average scoring at away form last season:
  mb_last_season <- mean(prev_season$FTAG[prev_season$AwayTeam==team_to_predict])
  mbi <- (c(mb_last_season, away_goals_team_to_predict ))
  mbi <- cumsum(mbi)/seq(1,length(mbi), 1)
  # save it for the output
  tstatistics$mbi <- mbi
  tstatistics$q1_A <- quantile(df$MatchGoalDiff[df$AwayTeam==team_to_predict], 0.025)
  tstatistics$q2_A <- quantile(df$MatchGoalDiff[df$AwayTeam==team_to_predict], 0.975)
  tstatistics$q1_H <- quantile(df$MatchGoalDiff[df$HomeTeam==team_to_predict], 0.025)
  tstatistics$q2_H <- quantile(df$MatchGoalDiff[df$HomeTeam==team_to_predict], 0.975)
  tstatistics$average_diff_goals_A <- mean(df$MatchGoalDiff[df$AwayTeam==team_to_predict])
  tstatistics$average_diff_goals_H <- mean(df$MatchGoalDiff[df$HomeTeam==team_to_predict])
  # defense abilities (using goals recieved)
  goals_recieved_at_home <-df$AwayGoals[df$HomeTeam==team_to_predict]

  tstatistics$defense_abilities_at_home <- -cumsum(goals_recieved_at_home)/seq(1,length(goals_recieved_at_home), 1) 
  goals_recieved_away <-df$HomeGoals[df$AwayTeam==team_to_predict]
  tstatistics$defense_abilities_away <- -cumsum(goals_recieved_away)/seq(1,length(goals_recieved_away), 1) 
  
  # attack abilities (using goals made)
  goals_made_at_home <-df$HomeGoals[df$HomeTeam==team_to_predict]
  tstatistics$attack_abilities_at_home <- cumsum(goals_made_at_home)/seq(1,length(goals_made_at_home), 1) 
  goals_made_away <-df$AwayGoals[df$AwayTeam==team_to_predict]
  tstatistics$attack_abilities_away <- cumsum(goals_made_away)/seq(1,length(goals_made_away), 1) 

  return(tstatistics)
}
```

```{r match days, echo=FALSE, warning=FALSE}
match_matrix <- data.frame(Home = df_2_analyse$HomeTeam, 
                           Away = df_2_analyse$AwayTeam)
tail(match_matrix, 10)
```

Esta información se puede genera para cualquier equipo, se aplico para *Liverpool*, *Manchester City, Tottemham, Cristal Place y Arsenal.* La gráfica señala la media de los goles en casa (izquiera) y afuera (derecha) de Arsenal, Manchester City y Liverpool, los tres equipos que actualmente están competiendo por el campionato de la Premier League.

```{r, warning=FALSE, echo=FALSE}
statistics_Liverpool <- team_statistics("Liverpool", 1, df_2_analyse, E01)
statistics_CrystalPalace <- team_statistics("Crystal Palace", 1, df_2_analyse, E01)
statistics_Tottenham <-team_statistics("Tottenham", 1, df_2_analyse, E01)
statistics_ManCity <-team_statistics("Man City", 1, df_2_analyse, E01)
statistics_Arsenal <-team_statistics("Arsenal", 0, df_2_analyse, E01)
```

```{r plot the current season results in diffence in goals home and away,warning=FALSE, echo=FALSE}
  
df_current_season <- data.frame(
  goal_diff_MC_q_H = c(statistics_ManCity$q1_H,statistics_ManCity$q2_H ), 
  goal_diff_MC_m_H = statistics_ManCity$average_diff_goals_H, 
  goal_diff_MC_q_A = c(statistics_ManCity$q1_A,statistics_ManCity$q2_A ), 
  goal_diff_MC_m_A = statistics_ManCity$average_diff_goals_A,
  goal_diff_Ar_q_H = c(statistics_Arsenal$q1_H,statistics_Arsenal$q2_H ), 
  goal_diff_Ar_m_H = statistics_Arsenal$average_diff_goals_H, 
  goal_diff_Ar_q_A = c(statistics_Arsenal$q1_A,statistics_Arsenal$q2_A ), 
  goal_diff_Ar_m_A = statistics_Arsenal$average_diff_goals_A,
  goal_diff_Li_q_H = c(statistics_Liverpool$q1_H,statistics_Liverpool$q2_H ), 
  goal_diff_Li_m_H = statistics_Liverpool$average_diff_goals_H, 
  goal_diff_Li_q_A = c(statistics_Liverpool$q1_A,statistics_Arsenal$q2_A ), 
  goal_diff_Li_m_A = statistics_Liverpool$average_diff_goals_A

  )  


g_H_E0 <- ggplot(df_current_season) +
       geom_line(aes(x=c("Man City", "Man City"), y=c(goal_diff_MC_q_H[1], goal_diff_MC_q_H[2]))) +
  geom_point(aes(x="Man City", y= goal_diff_MC_m_H), size=5, color="skyblue")+
         geom_line(aes(x=c("Liverpool", "Liverpool"), y=c(goal_diff_Li_q_H[1], goal_diff_Li_q_H[2]))) +
  geom_point(aes(x="Liverpool", y= goal_diff_Li_m_H), size=5, color="red")+
  geom_line(aes(x=c("Arsenal", "Arsenal"), y=c(goal_diff_Ar_q_H[1], goal_diff_Ar_q_H[2]))) +
  geom_point(aes(x="Arsenal", y= goal_diff_Ar_m_H), size=5, color="darkred")+
  labs(x="Teams", y="intervals", title = "95% confidence intervals for Teams \n over la last season \n (diff. in goals for home matches)") +
  theme(plot.title = element_text(hjust=0.5))


g_A_E0 <- ggplot(df_current_season) +
       geom_line(aes(x=c("Man City", "Man City"), y=c(goal_diff_MC_q_A[1], goal_diff_MC_q_A[2]))) +
  geom_point(aes(x="Man City", y= goal_diff_MC_m_A), size=5, color="skyblue")+
         geom_line(aes(x=c("Liverpool", "Liverpool"), y=c(goal_diff_Li_q_A[1], goal_diff_Li_q_A[2]))) +
  geom_point(aes(x="Liverpool", y= goal_diff_Li_m_A), size=5, color="red")+
  geom_line(aes(x=c("Arenal", "Arenal"), y=c(goal_diff_Ar_q_A[1], goal_diff_Ar_q_A[2]))) +
  geom_point(aes(x="Arenal", y= goal_diff_Ar_m_A), size=5, color="darkred")+
  labs(x="Teams", y="intervals", title = "95% confidence intervals for Teams \n over la last season \n (diff. in goals for away matches)") +
  theme(plot.title = element_text(hjust=0.5))
g_H_E0  + g_A_E0 

## prep data for table print
# Liverpool
Liverpool <- c(df_current_season$goal_diff_Li_m_H, 
               df_current_season$goal_diff_Li_m_A) 

# Manchester City
ManCity <- c(df_current_season$goal_diff_MC_m_H, 
              df_current_season$goal_diff_MC_m_A)

# Arsenal
Arsenal <- c(df_current_season$goal_diff_Ar_m_H, 
               df_current_season$goal_diff_Ar_m_A)

df_print <- data.frame(Liverpool, ManCity, Arsenal)
```

```{r prep data for stan model, echo=FALSE}


# select and prepare data for STAN model:
last_day <- min(length(statistics_ManCity$mai),
                length(statistics_ManCity$mbi),
                length(statistics_Liverpool$mai),
                length(statistics_Liverpool$mbi),
                length(statistics_Liverpool$home_goals_at_match_day_matrix[, 1]),
                length(statistics_ManCity$away_goals_at_match_day_matrix[, 1]))

dataPL_E0_stan <- list(n=n_teams-2, # number of teams 
               N= min(length(statistics_ManCity$match_day_vector_A),
                      length(statistics_Liverpool$match_day_vector_H)), # number of data points
               T=min(statistics_Liverpool$match_days_H, statistics_ManCity$match_days_A) , # number of matches played
               Xi=statistics_Liverpool$home_goals_at_match_day_matrix[1:last_day,],# number of goals at home
               Yi=statistics_ManCity$away_goals_at_match_day_matrix[1:last_day,], # number of goals away
               maH = statistics_Liverpool$attack_abilities_at_home[1:last_day],#$mai[1:last_day], 
               mbH = statistics_Liverpool$defense_abilities_at_home[1:last_day],#$mbi[1:last_day],
               maA = statistics_ManCity$attack_abilities_away[1:last_day],#$mai[1:last_day], 
               mbA = statistics_ManCity$defense_abilities_away[1:last_day]#$mbi[1:last_day]
 )
```

\newpage

En este caso, se supone que la distribución de meter goles es una poisson (igual en los modelos anteriores). Los indices $i, j, t$ representan el equipo de casa $X$, el equipo de visitante $Y$ y el día del torneo que se juega.

$$
X_{i, j,t} \sim Poi(\mu_{i, j, t})
$$ $$ 
Y_{i, j,t} ~ Poi(\lambda_{i, j,t})
$$ Los parametros $\mu$ y $\lambda$ representan e la media de que ocurre un gol en casa o afuera, respectivamente. Solo hay goles completos (el resultado no puede ser 2.6 vs 1.2) la distribución *Poisson* tiene sentido. Para poder definir valores para para $\mu$ y $\lambda$ se propone un factor de ataque $\alpha$ y un factor de defensa $\beta$. Estos factores son dinámicos y cambian durante la temporada. En este caso se decido tomar un "moving average" de los goles que logra cada equipo como factor de ataque y los goles que reciben como factor de defensa. El factor de defensa se toma negativo.Adicional se propones un factor general $\gamma$ para la el quipo que juega en casa y que juega afuera.

$$
log(\mu_{i, j,t}) = \alpha_{i,t} + \beta_{ j,t} + \gamma_H
$$

$$
log(\lambda_{i, j,t}) = \alpha_{j,t} + \beta_{ i,t} + \gamma_A
$$ Los nuevos valores de $\alpha$ y $\beta$ se calcula con el valor #Moving Average# de cada uno hasta el partido anterior y se supone que tiene una distribución normal. Basado en el paper de Alun Owen se pone a un valor de $\sigma = 0.001$ $$
\alpha_{t} \sim N(\alpha_{t-1}, 0.001)
$$

$$
\beta_{t} \sim N(\beta_{t-1}, 0.001)
$$

Ambas valores de $\gamma$ se define como una distribución $\Gamma$: $$
\gamma_H \sim \Gamma(0.1, 0.01)
$$ $$
\gamma_A \sim \Gamma(0.01, 0.001)
$$

El modelo fue implantado en STAN y R, con 4 cadenas y 5000 iteraciones y un warmup de 2500.

```{stan, output.var = "dglm_PL"}
data {
  int <lower=0> T; // number of matches
  int <lower=0> N; // number of data points
  int Xi[T, 2]; // Observed counts of goals scored by team i playing at home
  int Yi[T, 2]; // Observed counts of goals scored by team i playing away
  real maH[T];  // Attack abilities for home teams
  real mbH[T];   // Defense abilities for home teams
  real maA[T];  // Attack abilities for away teams
  real mbA[T];   // Defense abilities for away teams

}

parameters {
  real alphaH[T];  // Attack abilities for teams
  real betaH[T];   // Defense abilities for teams
  real alphaA[T];  // Attack abilities for teams
  real betaA[T];   // Defense abilities for teams
  real gamma_H;   // overall average scoring rate at home
  real gamma_A;   // overall average scoring rate away
  
}  
model {
  // Priors for attack and defense abilities
  /*alphaH[1] ~ normal(maH[T], 0.001);
  betaH[1] ~ normal(mbH[T], 0.001);
  alphaA[1] ~ normal(maA[T], 0.001);
  betaA[1] ~ normal(mbA[T], 0.001);*/
  for (i in 1:T){
    alphaH[i] ~ normal(maH[i], 0.001);
    betaH[i] ~ normal(mbH[i], 0.001);
    alphaA[i] ~ normal(maA[i], 0.001);
    betaA[i] ~ normal(mbA[i], 0.001);
  
  }
  gamma_H ~ gamma(0.1, 0.01);
  gamma_A ~ gamma(0.01, 0.001);

  // Constraints for identifiability
  //sum(alpha) == 0;  // Constraint 1
  //sum(beta) == 0;   // Constraint 2
  
  
  // Likelihood for observed counts
     for (i in 1:T) {
      real mu = exp(alphaH[i] + betaH[i] + gamma_H);   // 
      real lambda= exp(alphaA[i] + betaA[i] + gamma_A); // 
      Xi[i, 1] ~ poisson_log(mu);  // Poisson goals at home
      Yi[i, 1] ~ poisson_log(lambda); // Poisson goals away
  }
}
generated quantities {
    real X_pred;  // Predicted number of goals in next home game
    real Y_pred;  // Predicted number of goals in next away game
    real mu_exp = exp(alphaH[T] + betaH[T] + gamma_H);
    real lambda_exp = exp(alphaA[T] + betaA[T] + gamma_A); // 
    X_pred = poisson_rng(mu_exp);
    Y_pred = poisson_rng(lambda_exp);
  }

```

```{r run the stan model, echo=FALSE, warning=FALSE}

fit <- rstan::sampling(dglm_PL, data = dataPL_E0_stan, chains = 4, iter = 5000)

```

```{r graphs, echo=FALSE, warning=FALSE}
posterior_data <- extract(fit)
df <- data.frame(HomeTeam = posterior_data$X_pred, 
                 AwayTeam = posterior_data$Y_pred)
                                  
df_plot <- data.frame(teams = c("Home Team", "Away Team"), 
                      mTeams = c(mean(df$HomeTeam), mean(df$AwayTeam)), 
                      q1 = c(quantile(df$HomeTeam, 0.025), quantile(df$AwayTeam, 0.025)),
                      q2 = c(quantile(df$HomeTeam, 0.975), quantile(df$AwayTeam, 0.975))
                      )
g_A <- ggplot(df_plot, aes(y=teams, x = mTeams, group = teams)) +
  geom_line()+
  geom_pointrange(aes(xmin = q1, 
                      xmax = q2, colour = c("Liverpool", "ManCity") ))
g_A


```

\newpage

# Resultados

La aplicación de los métodos a los datos. Los resultados deben ser presentados en forma fácil de entender, a través de gráficas, tablas de resumen de los resultados. En todos los casos, las gráficas y tablas tienen que ser relevantes para la comunicación de los resultados, no tienen que ser redundantes, y tienen que ser correctas.

\newpage

# Conclusiones

Un resumen de la conclusión del estudio, en donde se especifíque cómo se resolvió el problema propuesto, así como futuras vías de ampliación del estudio. También mencionar las limitaciones que se encontraron, y porqué no se pudieron atacar algunos aspectos originales del problema.

\newpage

Alun Owen: "Dynamic Bayesian forecasting models of football match outcomes with estimation of the evolution variance parameter", Mathematics Education Centre, Loughborough University, Loughborough, Leicestershire LE11 3TU, UK,2009

\newpage

# Anexos
