---
title: "Análisis bayesiano de de partidos de fútbol"
subtitle: "Proyecto MLG"
format: pdf
editor: visual
authors: 
  - "Blanca Garcia - 118886"
  - "Yuneri Perez - 199813"
  - "Thomas Rudolf - 169293"
  - "Mariano Villafuerte - 156057"
toc: true
toc-title: "Índice"
---

```{r setup, include=FALSE}
knitr::opts_knit$set(root.dir = "../Proyecto MLG/data")
```

```{r librerias, include=FALSE}
knitr::opts_chunk$set(echo = TRUE)
library(gt)
library(ggplot2)
library(rstan)
library(rstantools)
library(bayesplot)
library(tidyverse)
library(dplyr)
library(readr)
library(coda)
library(mcmcplots)
library(stringr)
library(plyr)
library(xtable)
library(gridExtra)
library(patchwork)
theme_set(theme_light())
```

\newpage

# Abstract

El objetivo de este proyecto es la aplicación de un modelo bayesiano para la predicción de resultados de partidos de fútbol. Además, el modelo es capaz de calcular las probabilidades del posible resultado de goles en los partidos futuros y producir una clasificación confiable de los equipos. El modelo desarrollado es un modelo jerárquico que asume una distribución Poisson para los resultados de los goles.

\newpage

# Introducción

El fútbol es el deporte más grande y seguido del mundo y, según la FIFA, cuenta con unos 5.000 millones de seguidores en todo el mundo. En este proyecto se utilizará la inferencia bayesiana para predecir las victorias en los partidos de fútbol. Basado en los resultados y partidos de temporadas pasados, se quiere modelar / predecir los resultados de partidos.

\newpage

# Datos

En la pimera fase del proyecto se va a usar datos de la Premier League. Son los resultados de las últimas temporadas desde 2010-2011 hasta 2023-2024, obtenidos de la pagina: <https://www.football-data.co.uk/englandm.php>.

La siguiente tabla es un ejemplo de los datos de la Premier League.

```{r datos, warning=FALSE, echo=FALSE}
E0 <- read_csv("E0.csv")
E0<- E0 |>  mutate(Season = "2023-2024")

E01 <- read_csv("E0 (1).csv", show_col_types = FALSE)
E01<- E01 |>  mutate(Season = "2022-2023")

E02 <- read_csv("E0 (2).csv", show_col_types = FALSE)
E02<- E02 |>  mutate(Season = "2021-2022")

E03 <- read_csv("E0 (3).csv", show_col_types = FALSE)
E03<- E03 |>  mutate(Season = "2020-2021")

E04 <- read_csv("E0 (4).csv", show_col_types = FALSE)
E04<- E04 |>  mutate(Season = "2019-2020")

E05 <- read_csv("E0 (5).csv", show_col_types = FALSE)
E05<- E05 |>  mutate(Season = "2018-2019")

E06 <- read_csv("E0 (6).csv", show_col_types = FALSE)
E06<- E06 |>  mutate(Season = "2017-2018")

E07 <- read_csv("E0 (7).csv", show_col_types = FALSE)
E07<- E07 |>  mutate(Season = "2016-2017")

E08 <- read_csv("E0 (8).csv", show_col_types = FALSE)
E08<- E08 |>  mutate(Season = "2015-2016")

E09 <- read_csv("E0 (9).csv", show_col_types = FALSE)
E09<- E09 |>  mutate(Season = "2014-2015")

E010 <- read_csv("E0 (10).csv", show_col_types = FALSE)
E010<- E010 |>  mutate(Season = "2013-2014")

E011 <- read_csv("E0 (11).csv", show_col_types = FALSE)
E011<- E011 |>  mutate(Season = "2012-2013")

E012 <- read_csv("E0 (12).csv", show_col_types = FALSE)
E012<- E012 |>  mutate(Season = "2011-2012")

E013 <- read_csv("E0 (13).csv", show_col_types = FALSE)
E013<- E013 |>  mutate(Season = "2010-2011")

# Unir todos los dataframes
dataPL_complete <- bind_rows(E0, E01, E02, E03, E04, E05, E06, E07, E08, E09, E010, E011, E012, E013)

quick_view <- dataPL_complete |>
  head() |>
  mutate(Date = as.Date(Date, format="%d/%m/%y"),
         Time = as.POSIXct(Time, format="%H:%M"))

# Verificar el resultado
quick_view |> 
  select(Div, Season,Date,Time,HomeTeam,AwayTeam,
         FTHG,FTAG,FTR,HTHG,HTAG,HTR,HS,AS,HST,AST,
         HF,AF,HC,AC,HY,AY,HR,AR) |>
  gt() |> 
  fmt_date(columns=c(Date), date_style = 7) |>
  fmt_time(columns=c(Time), time_style = 2)
```

La descripción de las variables de los datos de la Premier League son:

-   Div: Division
-   Season: Season
-   Date: Match Date (dd/mm/yyyy)
-   Time: Match Time
-   HomeTeam: Home Team
-   AwayTeam: Away Team
-   FTHG: Full Time Home Team Goals
-   FTAG: Full Time Away Team Goals
-   FTR: Full Time Result (H=Home Win, D=Draw, A=Away Win)
-   HTHG: Half Time Home Team Goals
-   HTAG: Half Time Away Team Goals
-   HTR: Half Time Result (H=Home Win, D=Draw, A=Away Win)
-   HS: Home Team Shots
-   AS: Away Team Shots
-   HST: Home Team Shots on Target
-   AST: Away Team Shots on Target
-   HF: Home Team Fouls Committed
-   AF: Away Team Fouls Committed
-   HC: Home Team Corners
-   AC: Away Team Corners
-   HY: Home Team Yellow Cards
-   AY: Away Team Yellow Cards
-   HR: Home Team Red Cards
-   AR: Away Team Red Cards

El objetivo del presente análisis no es sólo modelar los resultados de los partidos en el conjunto de datos, sino también ser capaz de:

a)  Calcular las probabilidades del posible resultado de goles en los partidos futuros y

b)  Producir una clasificación confiable de los equipos.

Lo anterior, a partir del desarrollo de un **modelo jerárquico bayesiano**, donde los resultados de los goles se supondrá que se distribuyen de acuerdo con una distribución Poisson:

$$
\textrm{Goles}\sim \textrm{Poisson}(\lambda)
$$

A partir de este punto, se hicieron unas modificaciones al conjunto de datos original, de modo que se tuvieran nombres más intuitivos: HomeGoals en lugar de FTHG, AwayGoals en vez de FTAG y Result sustituye a FTR. De igual manera, se descompone la variable de la fecha del partido en sus distintos componentes: día, mes y año. Se define, además la variable de MatchResult como:

$$
\textrm{MatchResult} = \left\{ \begin{array}{cl}
-1 & \text{Away win} \\
0 & \text{Draw} \\
1 & \text{Home win}
\end{array} \right.
$$

```{r preprocessing, echo=FALSE}
dataPL <- dataPL_complete |>
  select(Div, Season, Date, HomeTeam, AwayTeam, FTHG, FTAG, FTR) |>
  mutate(Date = as.Date(Date, format = "%d/%m/%y"),
         YearMatch = format(Date, "%y"),
         MonthMatch = format(Date, "%m"),
         DayMatch = format(Date, "%d")) |>
  dplyr::rename(HomeGoals = FTHG, 
                AwayGoals = FTAG, 
                Result = FTR)

# -1 = Away win, 0 = Draw, 1 = Home win
dataPL$MatchResult <- sign(dataPL$HomeGoals - dataPL$AwayGoals)
# Creating a data frame d with only the complete match results
d <- na.omit(dataPL)
teams <- unique(c(d$HomeTeam, d$AwayTeam))
seasons <- unique(d$Season)
```

\newpage

# Métodos

Para el desarrollo del modelo, al ser jerárquico, se realizaron varias iteraciones, de modo que con cada iteración el modelo se va a justando y busca ahondar el las problemáticas de este proyecto.

## Iteración 1

La primera iteración consiste en modelar la distribución del número de goles de cada equipo en un partido de fútbol. Para lograr esto, se supone que todos los partidos de fútbol tienen aproximadamente la misma duración, que ambos equipos tienen suficientes oportunidades de marcar un gol y que cada equipo tiene la misma probabilidad de marcar un gol en cada oportunidad de gol.

Se puede asumir una distribución Poisson para el número de goles debido a la concentración en valores más bajos. Por lo general, lo más común es ver dos goles por partido (según nuestro conocimiento previo). Además, se puede suponer que el anotar un gol no afecta la habilidad del equipo de meter o recibir otro gol (debatible por factores humanos).

Dadas estas suposiciones, la distribución del número de goles de cada equipo debería estar bien representada por una distribución de `Poisson`.

La comparación entre la distribución real del número de goles marcados y una distribución de `Poisson` con el mismo número medio de goles marcados corroborá esta definición.

```{r warning=FALSE, echo=FALSE}
# Combinar los goles en casa y fuera en un solo vector y crear un dataframe
goals_data <- data.frame(Goals = c(d$AwayGoals, d$HomeGoals))

# Histograma de los goles reales
p1 <- ggplot(goals_data, aes(x = Goals)) +
  geom_histogram(breaks = -1:9 + 0.5, fill = "purple", alpha = 0.5) +
  scale_x_continuous(limits = c(-0.5, 8)) +
  ggtitle("Dist. del número de goles marcados\npor un equipo en un partido") +
  theme_light()

# Calcular la media de goles
mean_goals <- mean(goals_data$Goals)

# Histograma basado en la distribución de Poisson
p2 <- ggplot(data.frame(Goals = rpois(9999, mean_goals)), aes(x = Goals)) +
  geom_histogram(breaks = -1:9 + 0.5, fill = "blue", alpha = 0.5) +
  scale_x_continuous(limits = c(-0.5, 8)) +
  ggtitle("Dist. aleatoria de Poisson con misma\nmedia que la distribución anterior") +
  theme_light()

p1+p2
```

\newpage

Es importante destacar que no todos los equipos son igual de buenos, por lo que para esto se supondrá que todos los equipos tienen una variable de habilidad latente y que la habilidad de un equipo menos la habilidad del equipo contrario define el resultado previsto de un partido. Como se supone que el número de goles tiene una distribución Poisson, es natural que las habilidades de los equipos estén en la escala logarítmica de la media de dicha distribución. La distribución del número de goles del equipo $i$ frente al equipo $j$ es la siguiente: $$Goals \sim Poisson(\lambda)$$ $$log(\lambda) = baseline + skill_i − skill_j$$ donde la línea de base (baseline) es el promedio logarítmico del número de goles cuando ambos equipos son igual de buenos. El resultado de goles de un partido entre el equipo local $i$ y el equipo visitante $j$ se modela como: $$HomeGoals_{i,j} \sim Poison(\lambda_{home,i,j})$$ $$AwayGoals_{i,j} \sim Poison(\lambda_{away,i,j})$$ $$log(\lambda_{home,i,j}) = baseline + skill_i − skill_j$$ $$log(\lambda_{away,i,j}) = baseline + skill_j − skill_i$$ Para contar con un modelo bayesiano agregaremos algunas distribuciones a priori sobre la línea de base (baseline) y la habilidad (skill) de todos los $n$ equipos: $$baseline \sim Normal(0, 4^2)$$ $$skill_{1...n} \sim Normal(\mu_{teams}, \sigma^2_{teams})$$ $$\mu_{teams} \sim Normal(0, 4^2)$$ $$\sigma_{teams} \sim U(0, 3)$$ Cabe destacar que con base al conocimiento que tenemos de fútbol se establecieron estas distribuciones a priori. Por ejemplo, el valor a priori de la línea de base tiene una desviación estándar de 4, pero como está en la escala logarítmica del número medio de goles, corresponde a una desviación estándar de la media 0 que cubre el intervalo de \[0.02, 54.6\] goles. Convertir esto en un modelo `Stan` requiere algunos ajustes menores. El modelo tiene que pasar por todos los resultados de los partidos, lo que añade algunos ciclos `for`. Por último, tenemos que "anclar" la habilidad de un equipo a una constante, de lo contrario la habilidad media puede desviarse libremente. Estos ajustes dan como resultado la siguiente descripción del modelo:

```{stan, output.var="model1"}
data {
  int<lower=1> n_games;
  int<lower=1> n_teams;
  int<lower=1, upper=n_teams> HomeTeam[n_games];
  int<lower=1, upper=n_teams> AwayTeam[n_games];
  int<lower=0> HomeGoals[n_games];
  int<lower=0> AwayGoals[n_games];
}

parameters {
  real baseline;
  real<lower=0, upper=3> group_sigma;
  vector[n_teams-1] skill_raw; // Skills for teams 2 through n_teams, team 1 is anchored at 0
  real group_skill; // Hyperparameter for the skills
}

transformed parameters {
  vector[n_teams] skill;
  real<lower=0> group_tau;
  matrix[n_teams, n_teams] lambda_home;
  matrix[n_teams, n_teams] lambda_away;

  // Set first skill to zero to anchor the model
  skill[1] = 0;
  for (j in 2:n_teams) {
    skill[j] = group_skill + skill_raw[j - 1];
  }

  group_tau = 1 / square(group_sigma);

  // Calculate lambda matrices
  for (home_i in 1:n_teams) {
    for (away_i in 1:n_teams) {
      lambda_home[home_i, away_i] = exp(baseline + skill[home_i] - skill[away_i]);
      lambda_away[home_i, away_i] = exp(baseline + skill[away_i] - skill[home_i]);
    }
  }
}

model {
  skill_raw ~ normal(0, sqrt(1 / group_tau));
  group_skill ~ normal(0, 0.0625); // Hyperprior on the average skill level
  baseline ~ normal(0, 0.0625); // Prior on the game baseline
  group_sigma ~ uniform(0, 3); // Prior on the standard deviation of skills

  // Likelihood of observed goals
  for (i in 1:n_games) {
    HomeGoals[i] ~ poisson(lambda_home[HomeTeam[i], AwayTeam[i]]);
    AwayGoals[i] ~ poisson(lambda_away[HomeTeam[i], AwayTeam[i]]);
  }
}

generated quantities {
  vector[n_games] log_lik;

  for (i in 1:n_games) {
    log_lik[i] = poisson_lpmf(HomeGoals[i] | lambda_home[HomeTeam[i], AwayTeam[i]]) +
                 poisson_lpmf(AwayGoals[i] | lambda_away[HomeTeam[i], AwayTeam[i]]);
  }
}
```

```{r fit_model1, warning=FALSE, message=FALSE, echo=FALSE}
data_mod1 <- list(
  n_games = nrow(d),
  n_teams = length(unique(c(d$HomeTeam, d$AwayTeam))),
  HomeTeam = as.integer(factor(d$HomeTeam, levels = unique(c(d$HomeTeam, d$AwayTeam)))),
  AwayTeam = as.integer(factor(d$AwayTeam, levels = unique(c(d$HomeTeam, d$AwayTeam)))),
  HomeGoals = d$HomeGoals,
  AwayGoals = d$AwayGoals
)

model1_fit <- rstan::sampling(model1, 
                               data = data_mod1,
                               refresh = 0)
```

```{r tbl_model1, echo=FALSE}
model1_fit_summary <- rstan::summary(model1_fit, probs = c(0.025, 0.975))$summary 

model1_fit_summary |> 
  as.data.frame() |>
  rownames_to_column("parameter")  |>
  select(parameter,mean, sd, "2.5%", "97.5%") |>
  gt() |>
  fmt_number()
```

Utilizando las muestras MCMC generadas, ahora se puede observar los valores de habilidad creíbles de cualquier equipo. Veamos el trazado y la distribución de los parámetros de habilidad del `Chelsea` y el `Tottenham`.

```{r graphs_model1_Chelsea, warning=FALSE, echo=FALSE}
model1_trace_ch <- mcmc_trace(
  model1_fit,
  pars = c("skill[9]"),
  n_warmup = 1000
) + ggtitle("Trace group_skill Chelsea")

model1_dens_ch <- mcmc_areas(
  model1_fit,
  pars = c("skill[9]"),
  prob = 0.95
) + ggtitle("Density group_skill posterior Chelsea")

model1_trace_ch / model1_dens_ch
```

```{r graphs_model1_Tottenham, warning=FALSE, echo=FALSE}
model1_trace_to <- mcmc_trace(
  model1_fit,
  pars = c("skill[15]"),
  n_warmup = 1000
) + ggtitle("Trace group_skill Tottenham")

model1_dens_to <- mcmc_areas(
  model1_fit,
  pars = c("skill[15]"),
  prob = 0.95
) + ggtitle("Density group_skill posterior Tottenham")

model1_trace_to / model1_dens_to
```

\newpage

Parece que el `Chelsea` y el `Tottenham` tienen una habilidad similar, siendo el `Chelsea` ligeramente mejor. Utilizando las muestras MCMC no sólo es posible observar la distribución de los valores de los parámetros, sino que también es sencillo simular partidos entre equipos y observar una distribución creíble del número de goles marcados y la probabilidad de victoria del equipo local, victoria del equipo visitante o empate. Las siguientes funciones simulan partidos con un equipo como local y otro como visitante y representan el resultado previsto junto con los resultados reales de cualquier partido del conjunto de datos de la `Premier League`.

```{r functions_match_result, echo=FALSE}
plot_goals <- function(home_goals, away_goals) {
  n_matches <- length(home_goals)
  goal_diff <- home_goals - away_goals
  match_result <- ifelse(goal_diff < 0, "away_win", ifelse(goal_diff > 0, "home_win", "equal"))
  
  par(mfrow = c(2, 4))  # Ajustamos el layout para cuatro gráficos
  
  max_goals <- max(home_goals, away_goals)
  min_diff <- min(goal_diff)
  max_diff <- max(goal_diff)

  hist(home_goals, main = "Home Goals", xlim = c(-0.5, max_goals + 0.5), 
       breaks = seq(-0.5, max_goals + 0.5, by = 1), col = "steelblue3")
  
  hist(away_goals, main = "Away Goals", xlim = c(-0.5, max_goals + 0.5), 
       breaks = seq(-0.5, max_goals + 0.5, by = 1), col = "maroon3")
  hist(goal_diff, main = "Goal Difference", xlim = c(min_diff - 0.5, max_diff + 0.5),
       breaks = seq(min_diff - 0.5, max_diff + 0.5, by = 1), col = "aquamarine2")
  
  barplot(table(match_result) / n_matches, main = "Match Results", ylim = c(0, 1), col = "purple2")
}

plot_pred_comp1 <- function(home_team, away_team, stan_samples, team_names) {
  baseline <- rstan::extract(stan_samples, pars = "baseline")$baseline
  skills <- rstan::extract(stan_samples, pars = "skill")$skill
  
  home_index <- which(team_names == home_team)
  away_index <- which(team_names == away_team)
  
  home_skill <- skills[, home_index]
  away_skill <- skills[, away_index]
  
  home_goals <- rpois(length(baseline), exp(baseline + home_skill - away_skill))
  away_goals <- rpois(length(baseline), exp(baseline + away_skill - home_skill))
  
  plot_goals(home_goals, away_goals)
  
  home_goals_actual <- d$HomeGoals[d$HomeTeam == home_team & d$AwayTeam == away_team]
  away_goals_actual <- d$AwayGoals[d$HomeTeam == home_team & d$AwayTeam == away_team]
  if (length(home_goals_actual) > 0 && length(away_goals_actual) > 0) {
    plot_goals(home_goals_actual, away_goals_actual)
    }
  }
```

Veamos el `Chelsea` (HomeTeam) contra el `Tottenham` (AwayTeam). El siguiente gráfico muestra la simulación en la primera fila y los datos históricos en la segunda.

```{r match_result_ChelseavsTottenham, echo=FALSE}
plot_pred_comp1("Chelsea", "Tottenham", model1_fit, teams)
```

Los datos simulados se ajustan razonablemente bien a los datos históricos y tanto los datos históricos como la simulación muestran que el `Chelsea` ganaría con una probabilidad ligeramente superior a la del `Tottenham` Intercambiemos los lugares y dejemos que el `Tottenham` el (HomeTeam) y el `Chelsea` sea el (AwayTeam).

```{r match_result_TottenhamvsChelsea, echo=FALSE}
plot_pred_comp1("Tottenham", "Chelsea", model1_fit, teams)
```

Aquí descubrimos que sin importar que cambiemos de lugar a los equipos, los datos simulados muestran que el `Chelsea` gana por mímino, salvo que ahora es equipo visitante, mientras que los datos históricos muestran lo mismo que el `Chelsea` gana aún cuando es equipo visitante. Derivado de la diferencia mínima que observamos en nuestro modelo, consideramos que predice con la precisión requerida, ya que no considera la ventaja de ser el equipo local. Afortunadamente, esto es fácil de arreglar, como se muestra a continuación:

## Iteración 2

Para tener en cuenta la ventaja de jugar en casa, cambiaremos nuestro modelo inicial donde dividiremos la línea base (baseline) en dos componentes: 1. Una línea base (baseline) local 2. Una línea base (baseline) visitante. El siguiente modelo `Stan` aplica el cambio mencionado anteriormente:

```{stan, output.var="model2"}
data {
  int<lower=1> n_games;
  int<lower=1> n_teams;
  int<lower=1, upper=n_teams> HomeTeam[n_games];
  int<lower=1, upper=n_teams> AwayTeam[n_games];
  int<lower=0> HomeGoals[n_games];
  int<lower=0> AwayGoals[n_games];
}

parameters {
  real home_baseline; // Baseline for home games
  real away_baseline; // Baseline for away games
  real<lower=0, upper=3> group_sigma;
  vector[n_teams-1] skill_raw; // Skills for teams 2 through n_teams, team 1 is anchored at 0
  real group_skill; // Hyperparameter for the skills
}

transformed parameters {
  vector[n_teams] skill;
  real<lower=0> group_tau;
  matrix[n_teams, n_teams] lambda_home;
  matrix[n_teams, n_teams] lambda_away;

  // Set first skill to zero to anchor the model
  skill[1] = 0;
  for (j in 2:n_teams) {
    skill[j] = group_skill + skill_raw[j - 1];
  }

  group_tau = 1 / square(group_sigma);

  // Calculate lambda matrices
  for (home_i in 1:n_teams) {
    for (away_i in 1:n_teams) {
      lambda_home[home_i, away_i] = exp(home_baseline + skill[home_i] - skill[away_i]);
      lambda_away[home_i, away_i] = exp(away_baseline + skill[away_i] - skill[home_i]);
    }
  }
}

model {
  skill_raw ~ normal(0, sqrt(1 / group_tau)); // Distribution of skills
  group_skill ~ normal(0, 0.0625); // Hyperprior on the average skill level
  home_baseline ~ normal(0, 0.0625); // Prior on the home game baseline
  away_baseline ~ normal(0, 0.0625); // Prior on the away game baseline
  group_sigma ~ uniform(0, 3); // Prior on the standard deviation of skills

  // Likelihood of observed goals
  for (i in 1:n_games) {
    HomeGoals[i] ~ poisson(lambda_home[HomeTeam[i], AwayTeam[i]]);
    AwayGoals[i] ~ poisson(lambda_away[HomeTeam[i], AwayTeam[i]]);
  }
}

generated quantities {
  vector[n_games] log_lik;

  for (i in 1:n_games) {
    log_lik[i] = poisson_lpmf(HomeGoals[i] | lambda_home[HomeTeam[i], AwayTeam[i]]) +
                 poisson_lpmf(AwayGoals[i] | lambda_away[HomeTeam[i], AwayTeam[i]]);
  }
}
```

```{r fit_model2, warning=FALSE, message=FALSE}
model2_fit <- rstan::sampling(model2, 
                               data = data_mod1,
                               refresh = 0)
```

```{r tbl_model2, echo=FALSE}
model2_fit_summary <- rstan::summary(model2_fit, probs = c(0.025, 0.975))$summary 

model2_fit_summary |> 
  as.data.frame() |>
  rownames_to_column("parameter")  |>
  select(parameter,mean, sd, "2.5%", "97.5%") |>
  gt() |>
  fmt_number()
```

Revisaremos los gráficos de traza y distribución de los parámetros de linea base local (home_baseline) y linea base visitante (away_baseline) donde se observa la ventaja para el equipo que juega como local.

```{r graphs_model2_home_baseline, warning=FALSE, echo=FALSE}
model2_trace_hb <- mcmc_trace(
  model2_fit,
  pars = c("home_baseline"),
  n_warmup = 1000
) + ggtitle("Trace home_baseline")

model2_dens_hb <- mcmc_areas(
  model2_fit,
  pars = c("home_baseline"),
  prob = 0.95
) + ggtitle("Density home_baseline posterior")

model2_trace_hb / model2_dens_hb
```

```{r graphs_model2_away_baseline, warning=FALSE, echo=FALSE}
model2_trace_ab <- mcmc_trace(
  model2_fit,
  pars = c("away_baseline"),
  n_warmup = 1000
) + ggtitle("Trace away_baseline")

model2_dens_ab <- mcmc_areas(
  model2_fit,
  pars = c("away_baseline"),
  prob = 0.95
) + ggtitle("Density away_baseline posterior")

model2_trace_ab / model2_dens_ab
```

Veamos la diferencia entre `exp(home_baseline)` y `exp(away_baseline)` para mostrar la ventaja que tiene el equipo como local en términos de número de goles esperados.

```{r graphs_model2_diff_baseline, warning=FALSE, echo=FALSE}
# Extraer y calcular la diferencia de baseline
home_baseline <- rstan::extract(model2_fit, pars = "home_baseline")$home_baseline
away_baseline <- rstan::extract(model2_fit, pars = "away_baseline")$away_baseline
model2_diff_baseline <- exp(home_baseline) - exp(away_baseline)

# Calcular la media y el intervalo de credibilidad al 95%
mean_diff <- mean(model2_diff_baseline)
ci_diff <- quantile(model2_diff_baseline, probs = c(0.025, 0.975))

# Asegurarse de que model2_diff_baseline tenga las dimensiones adecuadas
model2_diff_baseline_matrix <- matrix(model2_diff_baseline, ncol = 1)
colnames(model2_diff_baseline_matrix) <- "home_away_diff"

# Visualización de la posterior
mcmc_areas(model2_diff_baseline_matrix, prob = 0.95) +
  ggtitle("Home advantage in number of goals") +
  geom_vline(aes(xintercept = mean_diff), color = "blue", linetype = "dashed", size = 1) +
  geom_vline(aes(xintercept = ci_diff[1]), color = "red", linetype = "dotted", size = 1) +
  geom_vline(aes(xintercept = ci_diff[2]), color = "red", linetype = "dotted", size = 1) +
  annotate("text", x = mean_diff, y = 2, label = paste0("Mean: ", round(mean_diff, 3)), color = "blue", 
           angle = 0, vjust = -0.5) +
  annotate("text", x = ci_diff[1], y = 2, label = paste0("CI 2.5%: ", round(ci_diff[1], 3)), color = "red", 
           angle = 0, vjust = -0.5) +
  annotate("text", x = ci_diff[2], y = 2, label = paste0("CI 97.5%: ", round(ci_diff[2], 3)), color = "red", 
           angle = 0, vjust = -0.5)
```



```{r compare_models, echo=FALSE, warning=FALSE}
library(loo)

log_lik1 <- extract_log_lik(model1_fit, parameter_name = "log_lik", merge_chains = FALSE)
log_lik2 <- extract_log_lik(model2_fit, parameter_name = "log_lik", merge_chains = FALSE)
loo1 <- loo(log_lik1)
loo2 <- loo(log_lik2)

waic1 <- waic(log_lik1)
waic2 <- waic(log_lik2)
loo_compare(loo1, loo2)
```

# Resultados

La aplicación de los métodos a los datos. Los resultados deben ser presentados en forma fácil de entender, a través de gráficas, tablas de resumen de los resultados. En todos los casos, las gráficas y tablas tienen que ser relevantes para la comunicación de los resultados, no tienen que ser redundantes, y tienen que ser correctas.

\newpage

# Conclusiones

Un resumen de la conclusión del estudio, en donde se especifíque cómo se resolvió el problema propuesto, así como futuras vías de ampliación del estudio. También mencionar las limitaciones que se encontraron, y porqué no se pudieron atacar algunos aspectos originales del problema.

\newpage

# Fuentes

\newpage

# Anexos
