---
title: "Análisis bayesiano de de partidos de fútbol"
subtitle: "Proyecto MLG"
format: pdf
editor: visual
authors: 
  - "Blanca Garcia - 118886"
  - "Yuneri Perez - 199813"
  - "Thomas Rudolf - 169293"
  - "Mariano Villafuerte - 156057"
toc: true
toc-title: "Índice"
---

```{r librerias, include=FALSE}
library(tidyverse)
library(gt)
```

\newpage

# Abstract

\newpage

# Introducción

El fútbol es el deporte más grande y seguido del mundo y, según la FIFA, cuenta con unos 5.000 millones de seguidores en todo el mundo. En este proyecto se utilizará la inferencia bayesiana para predecir las victorias en los partidos de fútbol. Basado en los resultados y partidos de temporadas pasados, se quiere modelar / predecir los resultados de partidos.

\newpage

# Datos

*Una descripción de los datos que se usan para el modelo, ya sean datos observados o simulados y el contexto en el que se utilizan.*

En la pimera fase de proyecto se va a usar datos de la Premier League. Son los resultados de los ultimos temporadas de 2021-2022 hasta 2023-2024 (hasta 17 de marzo 2014), obtenidos de la pagina <https://www.football-data.co.uk/englandm.php>. En la segunda parte del proyecto, se va aplicar el modelo a datos de la liga mexicana LigaMX, obtenido del la pagina <https://www.livefutbol.com>.

La siguiente tabla es un ejemplo de los datos de la Premier League. Contiene datos de los equipos de casa (HomeTeam), de vistita (AwayTeam), el numero de goles que obtuvo cada equipo (FTHG Full-Time home goals, FTAG Full-time away goals, FTR Full time results). En la pagina se encuentra también datos adicionales que no se requiere para este proyecto.

```{r read data PL}
dataPL_complete <- read.csv("../data/PL/2020-2021.csv")
dataPL <- dataPL_complete |> select(Div, Date, Time,
                                    HomeTeam, AwayTeam,
                                    FTHG, FTAG, FTR )

dataPL |> gt()

```

\newpage

# Métodos

Los métodos que se utilizarán para resolver el problema. Los vistos en clase y si se incluye alguno que no se revisó, mencionar referencias y una descripción muy general del método.

\newpage

# Resultados

La aplicación de los métodos a los datos. Los resultados deben ser presentados en forma fácil de entender, a través de gráficas, tablas de resumen de los resultados. En todos los casos, las gráficas y tablas tienen que ser relevantes para la comunicación de los resultados, no tienen que ser redundantes, y tienen que ser correctas.

\newpage

# Conclusiones

Un resumen de la conclusión del estudio, en donde se especifíque cómo se resolvió el problema propuesto, así como futuras vías de ampliación del estudio. También mencionar las limitaciones que se encontraron, y porqué no se pudieron atacar algunos aspectos originales del problema.

\newpage

# Fuentes

\newpage

# Anexos
